【裁判字號】    90,易,330
【裁判日期】    901220
【裁判案由】    傷害等
【裁判全文】
臺灣臺東地方法院刑事判決                            九十年度易字第三三０號
    公  訴  人  臺灣台東地方法院檢察署檢察官
    被      告  乙○○
右列被告因傷害等案件，經檢察官提起公訴 (九十年度偵字第九二０號)，本院判決
如左：
    主  文
乙○○以強暴使人行無義務之事，處拘役肆拾日，如易科罰金，以參佰元折算壹日。
    事  實
一、乙○○於民國九十年三月二十七日凌晨五時許，於台東縣卑南鄉○○村○○路三
    ０二之三號「花中花小吃部」消費完畢後，因欲送該店坐檯小姐丙○○回家遭拒
    ，與丙○○發生口角，竟以徒手拉扯丙○○雙手之方式，要丙○○留下與其聊天
    ，而使丙○○行無義務之事，並於拉扯中致丙○○摔倒在地，受有右膝、右小腿
    、右臀部、左小腿淤傷等傷害，嗣經前開小吃部老闆甲○○偕甲○○之兄長勸阻
    後，丙○○始得以脫困離開。
二、案經被害人丙○○訴由台東縣警察局台東分局報告台灣台東地方法院檢察署檢察
    官偵查起訴。
    理  由
一、被告於前開時地，為強留告訴人丙○○與其說話而與告訴人發生拉扯，並使其受
    傷之犯罪事實，業據被告坦承不諱，核與告訴人指訴情節若相符合，並經證人甲○○於警訊時及偵審中證述明確，復有告訴人傷勢之診斷證明書一紙在卷可稽。
    本件事證已明，被告犯行堪以認定。
二、核被告所為，係犯刑法第三百零四條第一項之強制罪。公訴人以被告於與告訴人
    拉扯時，顯能預見若更加使力拉扯，將有使丙○○摔倒受傷之可能性，仍基於傷
    害人身體之未必故意，用力拉扯丙○○，使其摔倒並受有前開傷害，因認被告另
    涉有傷害罪嫌。按法第三百零四條第一項之強制罪，原以強暴、脅迫為構成要件
    ，其因而致普通傷害，乃強暴、脅迫當然之結果，除另有傷害故意外，仍祇成立
    該條項之罪，無同法第二百七十七條第一項之適用。訊據被告堅決否認有傷害告
    訴人之犯行，辯稱：「我要跟她談事情，我們都喝醉了，我拉她過來，她就摔倒
    在地上，我不是故意要把被害人拉倒」等語。經查：當日被告喝醉，業據證人甲○○結證詳實，對於力量之控制已較常人為遲鈍，實有可能於與告訴人拉扯間因
    用力過猛而誤傷告訴人，被告所辯，尚非無據，又無其他證據足資證明被告另有
    傷害之犯意，應認被告此部分致告訴人受傷之行為，係強暴行為之當然結果，不
    另論罪，公訴人所認，尚有未合，附此敘明。爰審酌被告因細故即對他人施暴，
    惟犯後坦承犯行，態度尚稱良好，且其與告訴人間本有男女關係之糾葛，復有債
    權債務之問題，此據證人甲○○於偵查中結證甚詳，可認被告此次係因一時衝動
    ，誤觸法網等一切情狀，量處如主文所示之刑。
據上論斷，應依刑事訴訟法第二百九十九條第一項前段，刑法第三百零四條第一項、
第四十一條第一項前段，罰金罰鍰提高標準條例第一條前段、第二條判決如主文。
本案經檢察官陳弘能到庭執行職務
中      華      民      國    九十      年     十二     月     二十     日
                                  臺灣臺東地方法院刑事庭
                                   審判長法  官 楊 力 進
                                         法  官 范 智 達
                                         法  官 袁 雪 華
右正本證明與原本無異。
如不服本判決，應於判決送達後十日內向本院提出上訴狀。（須附繕本）
「切勿逕送上級法院」
                                         書記官 林 建 成
中      華      民      國    九十      年     十二     月     二十一   日
中華民國刑法第三百零四條第一項：
 (強制罪)
以強暴、脅迫使人行無義務之事或妨害人行使權利者，處三年以下有期徒
刑、拘役或三百元以下罰金。


司法院資訊處製作；財團法人民間司法改革基金會備份。
